# 法透业务的现金流该如何列报？

提问人：钫 磷 钠 时间：2023-03-05 20:37:03
请教陈版主：
A公司可使用B银行的法透，每月A公司及各子公司使用法透进行日常经营支付，月底A公司归还法透并支付利息。
想请问： 1 、A公司在报表上是否应将收到法透列报为“取得借款收到的现金”、归还法透列报为“偿还债务支付的现金”？ 2 、A公司主张在现金流量表上按净额列示，是否符合相关规定？ 3 、假设每月使用 1 亿法透，每月底前归还，若现金流量表披露全年累计取得借款 12 亿、归还借款 12 亿，是否数字被夸大与实际情况不符？

回答人：chenyiwei
1 、是。
2 、 3 、该类交易不属于代收代付，期限也不短，而且包含两笔不同性质的交易，故不满足现金流量表准则第五条规定的现金流量按净额列示的条件。